it: Funzionalità dell'abbigliamento capispalla: Design traspirante; Con cappuccio; Ipoallergenico; Isolato; Leggero; Tasche; Asciugatura rapida; Termico; Protezione UV; Impermeabile; Resistente al vento; Antipiega; Altro
hu: Kültéri ruházat jellemzői: Légáteresztő anyag; Kapucnis; Hipoallergén; Szigetelt; Könnyű; Zsebek; Gyorsan száradó; Termo; UV-védelem; Vízálló; Szélálló; Gyűrődésmentes; Egyéb
hr-HR: Značajke sportske odjeće: Prozračan dizajn; S kapuljačom; Hipoalergeno; Izolirano; Lagano; S džepovima; Brzo sušenje; Termo; Zaštita od UV zračenja; Vodootporno; Vjetrootporno; Otporno na gužvanje; Ostalo
zh-CN: 外套特点: 透气设计; 连帽; 低致敏性; 隔热; 轻质; 多口袋; 速干; 保暖; 防紫外线; 防水; 防风; 抗皱; 其他
tr: Dış giyim kıyafet özellikleri: Nefes alan tasarım; Kukuletalı; Hipoalerjenik; Yalıtımlı; Hafif; Cepler; Çabuk kuruma; Termal; UV koruması; Su geçirmez; Rüzgar geçirmez; Kırışmaya dayanıklı; Diğer
da: Funktioner for overtøj: Åndbart design; Hætte; Hypoallergenisk; Isoleret; Letvægts; Lommer; Hurtigttørrende; Termisk; UV-beskyttelse; Vandtæt; Vindtæt; Krølleresistent; Andet
sl-SI: Lastnosti vrhnjih oblačil: Dihajoča zasnova; S kapuco; Hipoalergensko; Izolirano; Lahko; Žepi; Hitro sušenje; Toplotno; UV-zaščita; Vodoodporna; Odporno proti vetru; Odporen na gubanje; Drugo
lt-LT: Lauko drabužių savybės: Orui laidus dizainas; Su gobtuvu; Hipoalerginis; Izoliuotas; Lengvas; Kišenės; Greitai džiūstantis; Terminis; UV apsauga; Atsparus vandeniui; Neperpučiamas; Nesiglamžantis; Kita
cs: Vlastnosti svrchního oblečení: Prodyšný design; S kapucí; Hypoalergenní; Izolované; Lehké; Kapsy; Rychlé schnutí; Tepelné; Ochrana proti UV záření; Voděodolný; Odolné proti větru; Odolné proti zmačkání; Jiné
vi: Tính năng quần áo khoác ngoài: Thiết kế thoáng khí; Mũ trùm; Không làm dị ứng; Giữ nhiệt lượng; Hạng nhẹ; Túi; Sấy khô nhanh; Nhiệt; Chống tia cực tím; Chống thấm nước; Chống gió; Chống nhăn; Khác
bg-BG: Характеристики на връхни дрехи: Дишащ дизайн; С качулка; Хипоалергенен; Изолиран; Олекотен; Джобове; Бързо изсъхване; Термичен; UV защита; Водоустойчив; Ветроустойчив; Устойчив на намачкване; Други
es: Características de la ropa de abrigo: Diseño transpirable; Con capucha; Hipoalergénico; Con aislamiento; Liviano; Bolsillos; Secado rápido; Térmica; Protección UV; Impermeable; A prueba de viento; Resistente a las arrugas; Otros
ru: Характеристики верхней одежды: Дышащая конструкция; С капюшоном; Гипоаллергенный; Утепленный; Легкий; Карманы; Быстросохнущий; Термо; Защита от УФ-излучения; Водонепроницаемый; Ветрозащитный; Не мнется; Другое
sk-SK: Vlastnosti vrchného oblečenia: Priedušný dizajn; S kapucňou; Hypoalergénny; Izolovaný; Ľahký; Vrecká; Rýchlo schnúci; Termálny; UV ochrana; Vodotesný; Vetru-vzdorný; Odolný proti záhybom; Iné
ro-RO: Caracteristici articole de îmbrăcăminte de exterior: Design respirabil; Cu glugă; Hipoalergenic; Termoizolantă; Ușoară; Buzunare; Uscare rapidă; Termoizolantă; Protecție UV; Impermeabil; Rezistentă la vânt; Rezistentă la șifonare; Altele
fi: Päällysvaatteiden ominaisuudet: Hengittävä muotoilu; Hupullinen; Hypoallergeeninen; Eristetyt; Kevyt; Taskut; Nopeasti kuivuva; Lämpö; UV-suojaus; Vedenkestävä; Tuulenpitävä; Ryppyjä hylkivä; Muu
pl: Charakterystyka odzieży wierzchniej: Oddychająca konstrukcja; Zakapturzony; Hipoalergiczny; Izolowane; Lekkie; Kieszenie; Szybkoschnący; Termiczny; Ochrona przed promieniowaniem UV; Wodoszczelny; Wiatroszczelny; Odporna na zagniecenia; Inne
ko: 겉옷 의류 기능: 통기성 좋은 디자인; 후드; 저자극성; 단열 처리; 경량; 포켓; 빠른 건조; 열감지; UV 차단; 방수; 방풍; 주름 방지; 기타
zh-TW: 外套服裝特點: 透氣設計; 連帽領口; 低過敏性; 隔熱型; 輕盈; 隨身袋; 速乾; 熱顯像; 紫外線防護; 防水; 防風; 抗皺; 其他
pt-BR: Características do vestuário exterior: Design respirável; Com capuz; Hipoalergênico; Térmico; Leve; Bolsos; Secagem rápida; Térmico; Proteção UV; À prova d'água; À prova de vento; Resistente a rugas; Outro
pt-PT: Características de roupas desportivas de exterior: Design respirável; Com capuz; Hipoalergénico; Isolado; Leveza; Bolsos; Secagem rápida; Térmico; Proteção UV; Impermeável; À prova de vento; Resistente a rugas; Outro
en: Outerwear clothing features: Breathable design; Hooded; Hypoallergenic; Insulated; Lightweight; Pockets; Quick drying; Thermal; UV protection; Waterproof; Windproof; Wrinkle resistant; Other
th: คุณลักษณะเสื้อผ้าชั้นนอก: การออกแบบที่ระบายอากาศได้ดี; มีฮู้ด; สูตรลดการเกิดอาการแพ้; หุ้มฉนวน; น้ำหนักเบา; ช่อง; แห้งเร็ว; เก็บความร้อน; ป้องกันรังสียูวี; กันน้ำ; กันลม; ทนต่อการเกิดริ้วรอย; อื่นๆ
sv: Detaljer för ytterkläder: Andningsbar design; Huva; Hypoallergen; Isolerad; Lättvikt; Fickor; Snabbtorkande; Termisk; UV-skydd; Vattensäker; Vindtät; Skrynkbeständig; Övrigt
de: Eigenschaften der Oberbekleidung: Atmungsaktives Design; Mit Kapuze; Hypoallergen; Wärmegedämmt; Leicht; Taschen; Schnelltrocknend; Thermisch; UV-Schutz; Wasserdicht; Winddicht; Knitterfest; Sonstiges
nl: Kenmerken bovenkleding: Luchtig ontwerp; Met capuchon; Hypoallergeen; Geïsoleerd; Lichtgewicht; Zakken; Sneldrogend; Thermisch; UV-bescherming; Waterdicht; Winddicht; Kreukbestendig; Andere
el: Χαρακτηριστικά εξωτερικών ενδυμάτων: Σχεδιασμός που αναπνέει; Με κουκούλα; Υποαλλεργικό; Μονωμένο; Μικρού βάρους; Τσέπες; Γρήγορο στέγνωμα; Θερμικά; Προστασία από την υπεριώδη ακτινοβολία; Αδιάβροχο; Αντιανεμικό; Ανθεκτικό στο τσαλάκωμα; Άλλο
ja: アウターウェアの特徴: 通気性デザイン; フード; 低刺激性; 断熱; 軽量; ポケット; 急速乾燥; サーマル; UVカット; 防水; 防風; しわになりにくい; その他
fr: Caractéristiques des vêtements d’extérieur: Design respirant; Encapuchonné; Hypoallergénique; Isotherme; Léger; Poches; Séchage minute; Thermique; Protection contre les UV; Imperméable; Coupe-vent; Résistant au froissement; Autre
nb: Klesfunksjoner for yttertøy: Pustende design; Hette; Hypoallergenisk; Isolert; Lett; Lommer; Hurtigtørkende; Termisk; UV-beskyttelse; Vannsikker; Vindtett; Rynkebestandig; Annet